【裁判字號】    99,上易,2460
【裁判日期】    991215
【裁判案由】    竊盜
【裁判全文】
                  臺灣高等法院刑事判決  
上  訴  人  
即  被  告  顏忠孝
上列上訴人因竊盜案件，不服臺灣臺北地方法院99年度易字第20
39號，中華民國99年9月30日第一審判決（起訴案號：臺灣臺北
地方法院檢察署99年度偵字第14806、15864號），提起上訴，本
院判決如下：
    主  文
上訴駁回。
    事  實
一、顏忠孝前有侵占、強制性交及多次竊盜等前科。乃不知悔改
    ，意圖為自己不法之所有，於民國（下同）98年7月20日晚
    間9時至翌（21）日上午9時間之某時，在臺北市○○路101
    號2樓之1「大傲若謙資產管理有限公司」（下稱大傲若謙公
    司，該公司負責人為張司政），見該公司氣窗未上鎖，即自
    氣窗攀爬入內，竊取現金新臺幣（下同）9千元（侵入建築
    物部分未據告訴）。顏忠孝另於99年1月3日下午6時至翌（4
    ）日上午10時間之某時，在臺北市○○○路48號，由該處頂
    樓跳至址設該棟12樓之「高佶國際股份有限公司」（下稱高
    佶公司）陽臺，打破陽臺之落地玻璃窗，進入室內，竊得現
    金3萬元（侵入建築物部分未據告訴）。嗣經警分別至上開
    二公司採證，並將採集所得之鞋印送鑑比對，發現與顏忠孝
    左腳鞋子鞋底拓印紋痕型態、大小、間距類同，且警方調取
    案發現場之大傲若謙公司監視影像，發現與顏忠孝之影像吻
    合，而查悉上情。
二、案經臺北市政府警察局中山分局報請臺灣臺北地方法院檢察
    署檢察官偵查起訴。
    理  由
壹、證據能力部分：按被告以外之人於審判外之陳述，雖不符刑
    事訴訟法第159條之1至第159條之4規定，而經當事人於審判
    程序同意作為證據，法院審酌該言詞陳述或書面陳述作成時
    之情況，認為適當者，亦得為證據；當事人、代理人或辯護
    人於法院調查證據時，知有刑事訴訟法第159條第1項不得為
    證據之情形，而未於言詞辯論終結前聲明異議者，視為有前
    項之同意，刑事訴訟法第159條之1、159條之5第1、2項分別
    定有明文。本判決下列所引用之被告以外之人於審判外之書
    面或言詞陳述，檢察官及被告顏忠孝於言詞辯論終結前均未
    聲明異議，本院審酌各該證據資料製作、取得時之情況，亦
    無違法不當及證明力明顯過低之瑕疵，以之作為證據核屬適
    當，揆諸前開規定，認為有證據能力。
貳、實體部分：
一、上訴人即被告顏忠孝矢口否認有上開犯行，辯稱98年7月間
    ，伊有搭乘立榮航空或是復興航空往返臺北、澎湖，且監視
    器所拍到之影像模糊，照片中之人亦不像伊本人，大傲若謙
    公司之竊案非伊所為；又其作案手法不會去破壞玻璃，況伊
    如有進入行竊，應該是在公司裡面採集到鞋印，為何只有在
    外面採到鞋印，高佶公司竊案亦非伊所為。而同一廠商所生
    產同一型號之鞋子均有相同之鞋底拓印，尚不能以現場所採
    集到之鞋印與伊相同，即謂該二次竊盜犯行係伊所為云云。
    惟經查：
(一)、被害人大傲若謙公司部分：
  1.大傲若謙公司於上開時間，遭人闖入竊取9千元乙節，業經
    證人即大傲若謙公司負責人張司政於警詢中指述明確（見偵
    字第14 806號卷第8-10頁），並有臺北市政府警察局中山分
    局刑事現場勘查報告1份、現場照片及監視器翻拍照片2張在
    卷可佐（見偵字第14806號卷第19-24、27-36頁）。
  2.且經警將在失竊現場即大傲若謙公司辦公桌面所採集之鞋印
    送鑑定之結果，於大傲若謙公司所採得鞋印與被告左腳鞋子
    鞋底拓印紋痕型態、大小、間距類同，有內政部警政署刑事
    警察局98年3月25日刑鑑字第0990035667號鑑定書在卷可稽
    （見偵字第14806號卷第6-7頁）。而同廠牌同型號所量產之
    鞋子，其鞋底之紋線雖均屬相同，然於實際穿著使用後，因
    使用者之腳型、體重、行走習慣等諸多因素之影響，而使鞋
    底產生之刮痕或磨損，則均有不同。觀諸採自大傲若謙公司
    辦公桌上之現場左腳鞋印照片與採自被告左腳鞋子拓印痕跡
    ，二者於腳跟外側之鞋印，呈現相同之磨損狀態（見偵字第
    14806號卷第7頁-第7頁背面），堪認自大傲若謙公司辦公桌
    面所採集之鞋印即為被告在現場所遺留。被告所辯現場採集
    之鞋印無法認定即為伊之鞋子云云，尚無足採。
  3.另參以於現場監視器所拍得之竊嫌相片鬢角明顯有二個三角
    形之特徵，核與被告於原審當庭所拍之相片比對結果，被告
    鬢角亦有明顯之二個三角形特徵，且被告之側面影像與監視
    影像吻合（見原審卷第30頁及偵字第14806號卷第19頁），
    堪認該件竊案即係被告所為。被告雖又辯稱，98年6月27日
    ，案發時，伊人在澎湖，並請求函查立榮航空股份有限公司
    及復興航空運輸股份有限公司（下稱：立榮航空公司、復興
    航空公司）之搭機紀錄。經原審函立榮航空公司及復興航空
    公司查詢之結果，被告曾於98年7月3日，自澎湖馬公機場搭
    乘復興航空班機抵松山機場；於98年7月5日自松山機場搭乘
    復興航空班機至澎湖馬公機場；於98年7月10日有自澎湖馬
    公機場搭乘復興航空班機返抵松山機場之紀錄，除此之外，
    98年7月、8月間，並無顏忠孝搭乘復興航空之紀錄。而立榮
    航空公司則表示須有確切之起訖航點及航班號碼資訊方得以
    查詢，此有立榮航空公司99年8月24日立航字第20100616 號
    函、復興航空公司99年8月20日地服（國內）字第2010-0207
    號函檢送之搭乘紀錄艙單在卷可稽（見原審卷第19-20頁）
    ，尚難認被告於98年7月20日，人在澎湖，憑以認定被告未
    有竊盜之犯行。被告雖再請求傳訊製作警詢筆錄之警員，以
    證明該警員曾表示現場監視器畫面所攝得之人像並非被告。
    惟該警員縱曾為如上表示，亦非屬就其在案發現場親自經歷
    目睹之事，憑其感官之認知而為陳述，而係就證物依其個人
    意見所為之推測之詞，且本院依憑現場監視器之影像及被告
    於原審拍攝之相片，足資認定，大傲若謙公司被竊盜之事，
    係被告所為，本院認無再加傳證之必要，附此說明。
(二)、被害人高佶公司部分：
  1.高佶公司有於上開時間，遭人闖入竊取3萬元乙節，有臺北
    市政府警察局中山分局刑事現場勘查報告1份、現場照片在
    卷可稽（偵字第15864號卷第13-16、18-30頁）。且經警將
    在失竊現場即高佶公司前陽臺燈座上所採集之鞋印送鑑定結
    果，與被告左腳鞋子鞋底拓印特徵及其相對位置吻合，認係
    被告左腳鞋子所遺留，此有內政部警政署刑事警察局98年4
    月21日刑鑑字第0990047977號鑑定書在卷可稽（偵字第1586
    4號卷第6-7頁）。被告雖辯稱，鞋印係在高佶公司門外所採
    ，且鞋底紋路相同不代表就是伊的鞋子云云，亦非可採。
  2.而被告自警詢、偵查及原審審理時均表示沒有至高佶公司行
    竊，惟被告於原審審理卻一再表示：「復興北路裡面沒有保
    險箱，我有要求三組的承辦人員要更正筆錄關於保險箱的部
    份... 復興北路這件案件，裡面沒有保險箱被竊... 」（見
    原審卷第25頁背面、第26頁背面）。倘被告未曾至高佶公司
    現場，又豈能悉高佶公司辦公室內是否存放有保險箱？並據
    此請求製作筆錄之警員應更正筆錄？益徵被告所辯未曾到過
    高佶公司乙節，與事實不符，尚難採信。
(三)、綜上，被告所辯要屬卸責之詞，不足採信，被告上開二次竊
    盜犯行，堪以認定。
二、按刑法第321條第1項第2款所謂「其他安全設備」，係指除
    門扇牆垣以外，依通常觀念足認為防盜之一切設備而言。氣
    窗、落地玻璃窗雖供通風而設，仍兼具隔絕防閑作用，如毀
    壞、踰越入內行竊，應為毀越安全設備。核被告上開二次犯
    行均係犯刑法第321條第1項第2款之踰越、毀越其他安全設
    備竊盜罪。原審酌被告之素行及其行竊手段、所竊財物價值
    、所生危害，及被告犯後否認犯行、並無悔意等一切情狀，
    適用刑法第321條第1項第2款、第51條第5款，就被告二次加
    重竊盜犯行分別判決有期徒刑8月，而後定應執行刑為有其
    徒刑1年2月，經核尚無不合。
三、被告提起上訴，仍執陳詞，否認犯行，為無理由，應予駁回
    。
據上論斷，應依刑事訴訟法第368條，判決如主文。
本案經檢察官鄭鑫宏到庭執行職務。
中    華    民    國    99    年    12    月    15    日
                  刑事第十五庭審判長法  官   沈宜生
                                    法  官   賴邦元
                                    法  官   林明俊
以上正本證明與原本無異。
不得上訴。
                                    書記官   蕭詩穎      
中    華    民    國    99    年    12    月    16    日
附錄本案論罪科刑法條：
刑法第321條第1項第2款
犯竊盜罪而有左列情形之一者，處6月以上、5年以下有期徒刑：
二、毀越門扇、牆垣或其他安全設備而犯之者。

司法院資訊處製作；財團法人民間司法改革基金會備份。
